【裁判字號】    97,審易,1444
【裁判日期】    970814
【裁判案由】    竊盜
【裁判全文】
臺灣高雄地方法院刑事判決            97年度審易字第1444號
公  訴  人  臺灣高雄地方法院檢察署檢察官
被      告  丙○○
                    （現於台灣高雄監獄）
            乙○○
                    （現於台灣高雄看守所附設勒戒所）
上列被告因竊盜案件，經檢察官提起公訴（97年度偵字第13506
號、第17838 號），嗣因被告就被訴事實為有罪之陳述，經本院
裁定依簡式審判程序審理，判決如下：
    主  文
丙○○犯結夥竊盜罪，累犯，處有期徒刑柒月。
乙○○犯結夥竊盜罪，處有期徒刑陸月，如易科罰金，以新臺幣
壹仟元折算壹日。
    事實及理由
一、本件被告丙○○、乙○○等所犯為死刑、無期徒刑或最輕本
    刑為3 年以上有期徒刑以外之罪，其於準備程序中就被訴事
    實為有罪之陳述，經法官告知簡式審判程序之旨，並聽取公
    訴人之意見後，依刑事訴訟法第273 條之1 第1 項規定，裁
    定行簡式審判程序，合先敘明。
二、本件犯罪事實及證據，除犯罪事實一第2 行「10月確定」補
    充「嗣減為有期徒刑5 月確定」外，餘均引用附件檢察官起
    訴書所載。
三、核被告2 人所為均係犯刑法第321 條第1 項第4 款之結夥竊
    盜罪。被告2 人與不詳姓名綽號「阿善師」之人間，有犯意
    之聯絡，行為之分擔，均為共同正犯。被告丙○○有檢察官
    起訴書所記載之有期徒刑前案紀錄，此有臺灣高等法院被告
    前案紀錄表附卷可稽，5 年以內再故意犯本件有期徒刑以上
    之罪，為累犯，爰依刑法第47條第1 規定加重其刑。爰審酌
    被告2 人四肢健全，不思以正當方式謀取財物，所為實不足
    取，惟被告等人所竊得之財物業已返還被害人，被害人所受
    之損害亦因此減少，及渠等犯後態度等一切情狀，分別量處
    如主文所示之刑，並就被告乙○○部分諭知易科罰金之折算
    標準。
四、據上論斷，應依刑事訴訟法第273 條之1 第1 項、第299 條
    第1 項前段、第310 條之2 、第454 條第2 項、刑法第28條
    、第321 條第1 項第4 款、第47條第1 項、第41條第1 項前
    段，判決如主文。
本案經檢察官鄭益雄到庭執行職務。
中    華    民    國    97    年    8     月    14    日
                  刑事第七庭    法  官  李淑惠
以上正本證明與原本無異。
如不服本判決，應於判決送達之日起10日內向本院提出上訴書狀
。
中    華    民    國    97    年    8     月    14    日
                                書記官  王淑娟
附錄本判決論罪科刑之法條
中華民國刑法第321條：（加重竊盜罪）
犯竊盜罪而有左列情形之一者，處六月以上、五年以下有期徒刑
：
一、於夜間侵入住宅或有人居住之建築物、船艦或隱匿其內而犯
    之者。
二、毀越門扇、牆垣或其他安全設備而犯之者。
三、攜帶兇器而犯之者。
四、結夥三人以上而犯之者。
五、乘火災、水災或其他災害之際而犯之者。
六、在車站或埠頭而犯之者。
前項之未遂犯罰之。
中    華    民    國    97    年    2    月        日
附件：
臺灣高雄地方法院檢察署檢察官起訴書
                                     97年度偵字第13506號
                                               第17838號
    被      告  丙○○  男  45歲（民國○○年○月○○日生）
                        身分證統一編號：Ｚ000000000號
                        住臺南縣永康市○○路93號7之3號
                        （另案執行中）
                乙○○  男  43歲（民國○○年○月○○日生）
                        身分證統一編號：Ｚ000000000號
                        住高雄縣美濃鎮○○路479號
上列被告因竊盜案件，業經偵查終結，認應提起公訴，茲將犯罪
事實及證據並所犯法條分敘如下：
        犯  罪  事  實
一、丙○○前因違反毒品危害防制條例案件，經臺灣高雄地方法
    院以96年度訴字第46號判處有期徒刑10月確定，甫於民國96
    年11月11日執畢出監。詎仍不知悔改，與乙○○及真實姓名
    、年籍均不詳，綽號「阿善師」之成年男子，基於意圖為自
    己不法所有之犯意聯絡，於民國97年 4月21日18時30分許，
    由乙○○駕駛車牌號碼 K3-2642號自用小貨車，載同丙○○
    及綽號「阿善師」之人，結夥至高雄縣美濃鎮廣福1至8號前
    水溝處，其中，乙○○負責在未熄火之車輛上等待，至曾進
    錄及「阿善師」則下車徒手竊得高雄縣美濃鎮公所所有之鐵
    製水溝蓋6塊，旋為傅裕貴當場發現，遂報警循線查獲。
二、案經高雄縣政府警察局旗山分局報告偵辦。
        證  據  並  所  犯  法  條
一、證據名稱暨待證事實：
  ┌──┬───────────┬───────────┐
  │編號│    證  據  名  稱    │    待  證  事  實    │
  ├──┼───────────┼───────────┤
  │ 一 │被告丙○○於警詢時及本│（一）伊與被告乙○○、│
  │    │署偵查中的自白及結證。│      「阿善師」等人，│
  │    │                      │      駕駛車牌號碼K3-2│
  │    │                      │      642 號自用小貨車│
  │    │                      │      共同於前揭時、地│
  │    │                      │      ，行竊等全部犯罪│
  │    │                      │      事實。          │
  │    │                      │（二）伊手機門號為0987│
  │    │                      │      -554841 號等事實│
  │    │                      │      。              │
  ├──┼───────────┼───────────┤
  │ 二 │被告乙○○於警詢時及本│（一）伊與被告丙○○、│
  │    │署偵查中的自白及結證。│      「阿善師」等人，│
  │    │                      │      駕駛車牌號碼K3-2│
  │    │                      │      642 號自用小貨車│
  │    │                      │      共同於前揭時、地│
  │    │                      │      ，行竊等全部犯罪│
  │    │                      │      事實。          │
  │    │                      │（二）伊手機門號為0922│
  │    │                      │      -220044 號等事實│
  │    │                      │      。              │
  ├──┼───────────┼───────────┤
  │ 三 │證人即現場目擊者傅裕貴│伊於事發當時，目睹同顏│
  │    │於警詢時及本署偵查中的│色、車型之車輛，下來數│
  │    │結證。                │名竊賊，行竊水溝蓋等事│
  │    │                      │實。                  │
  ├──┼───────────┼───────────┤
  │ 四 │證人即現場查獲員警劉永│伊與所長鍾炎英據報，發│
  │    │福於本署偵查中的結證。│現車牌號碼 K3-2642號自│
  │    │                      │用小貨車停在現場，現場│
  │    │                      │約有 3人，已搬運數塊水│
  │    │                      │溝蓋上車，另正搬運其它│
  │    │                      │水溝蓋，對方發現警車後│
  │    │                      │，遂衝撞警車逃逸等事實│
  │    │                      │。                    │
  ├──┼───────────┼───────────┤
  │ 五 │證人即車牌號碼 K3-2642│車牌號碼K3-2642 號自用│
  │    │號車主張任森於警詢時的│小貨車為其所有，然平時│
  │    │證述。                │由其子被告乙○○使用等│
  │    │                      │事實。                │
  ├──┼───────────┼───────────┤
  │ 六 │證人即廣林里里長溫永彬│被竊之物係鎮公所之公物│
  │    │於警詢時的證述。      │等事實。              │
  ├──┼───────────┼───────────┤
  │ 七 │（一）被告乙○○所使用│事發當日，被告乙○○及│
  │    │      門號為0000-00000│丙○○相互間之通聯紀錄│
  │    │      4 號之基本資料及│及基地台位置等事實。  │
  │    │      案發當時的通聯記│                      │
  │    │      錄。            │                      │
  │    │（二）被告丙○○所使用│                      │
  │    │      門號為0000-00000│                      │
  │    │      1 號之基本資料及│                      │
  │    │      案發當時的通聯記│                      │
  │    │      錄。            │                      │
  ├──┼───────────┼───────────┤
  │ 八 │（一）蒐證照片9張。   │全部犯罪事實。        │
  │    │（二）搜索、扣押筆錄。│                      │
  │    │（三）扣押物品目錄表。│                      │
  │    │（四）贓物認領保管單。│                      │
  │    │（五）職務報告。      │                      │
  ├──┼───────────┼───────────┤
  │ 九 │（一）法務部被告全國刑│被告丙○○曾受有期徒刑│
  │    │      案資料查註表。  │之執行完畢， 5年以內故│
  │    │（二）法務部完整矯正簡│意再犯本件有期徒刑以上│
  │    │      表。            │之罪，為累犯等事實。  │
  └──┴───────────┴───────────┘
二、所犯法條：
    核被告丙○○、乙○○所為，係犯刑法第 321條第1項第4款
    加重竊盜罪嫌。又被告丙○○、乙○○與真實姓名、年籍均
    不詳，綽號「阿善師」之成年男子，彼此間有犯意聯絡及行
    為分擔，請論以共同正犯。再被告丙○○曾受有期徒刑之執
    行完畢， 5年以內故意再犯本件有期徒刑以上之罪，此有法
    務部被告全國刑案資料查註表在卷可考，為累犯，請依刑法
    第47條第 1項規定，加重其刑。末審酌被告丙○○、乙○○
    犯後似有悔意，請依法量處適當之刑。
三、依刑事訴訟法第251條第1項提起公訴。
    此    致
臺灣高雄地方法院
中    華    民    國    97    年    6     月    30    日
                              檢察官  甲○○
上正本證明與原本無異
中    華    民    國    97    年    7     月    4     日
                              書記官


司法院資訊處製作；財團法人民間司法改革基金會備份。
